【裁判字號】    98,審易,261
【裁判日期】    980331
【裁判案由】    竊盜等
【裁判全文】
臺灣桃園地方法院刑事判決             98年度審易字第261號
公  訴  人  臺灣桃園地方法院檢察署檢察官
被      告  甲○○
上列被告因竊盜案件，經檢察官提起公訴（97年度偵字第18448
號、第24894 號），被告於準備程序進行中為有罪陳述，經本院
裁定獨任進行簡式審判程序，判決如下：
    主  文
甲○○犯如附表所示之罪，均累犯，各處如附表宣告刑欄所示之
刑。應執行有期徒刑壹年捌月。
    事實及理由
一、本件被告所犯係死刑、無期徒刑、最輕本刑為3 年以上有期
    徒刑以外之罪，其於準備程序中就被訴事實為有罪之陳述，
    經法官告知簡式審判程序之旨，並聽取公訴人、被告之意見
    後，本院認為適宜由受命法官獨任進行簡式審判程序，合先
    敘明。
二、甲○○前於民國95年間因竊盜案件，經本院以95年度易字第
    1373判決判處有期徒刑1 年6 月確定，嗣經本院以96年度聲
    減字第334 號裁定減為有期徒刑9 月確定，於96年7 月16日
    執行完畢出監。詎猶不知悔改，復意圖為自己不法所有，先
    後於附表所示之時間、地點，以如附表所示之方法，竊得附
    表所示被害人之財物。嗣於97年7 月3 日及同年11月10日，
    為警循線查獲。
三、認定被告犯罪所憑之證據：
  (一)被告甲○○於警詢、偵訊及本院審理中之自白。
  (二)證人即被害人丙○○、李孟娟、戊○、丁○○、乙○○及證
    人陳依鈴、張賢錦、戎如惠於警詢中之證述。
  (三)贓物領據（保管）單1 紙、新竹國際商業銀行支票正反面影
    本各2 張、中古行動電話買賣契約書暨切結書1 紙、通聯調
    閱查詢單、遭竊物品照片3 張、現場指認照片1 張。
四、按刑法321 條第1 項第2 款之「門扇」專指門戶而言，即建
    築物內外間之出入口大門，而所謂「其他安全設備」，指門
    扇牆垣以外，依通常觀念足認防盜之一切設備而言，如門鎖
    、窗戶、房間門或通往陽臺之門即屬之。查本件附表編號一
    被害人丙○○住處之窗戶，具有阻絕內外之功能，依通常觀
    念亦均係有防盜之功能，核屬安全設備之一種。公訴意旨認
    被告就附表編號二之竊盜犯行係犯刑法第320 條第1 項之普
    通竊盜罪嫌，惟如上所述，被告上揭犯行應係刑法第321 條
    第1 項第2 款之踰越安全設備之加重竊盜罪，兩者基本社會
    事實同一，起訴書所載之罪名容有誤會，本院自得變更起訴
    法條為刑法第321 條第1 項第2 款之踰越安全設備竊盜罪。
五、應適用之法條：刑事訴訟法第273 條之1 第1 項、第299 條
    第1 項前段、第300 條、第310 條之2 ，刑法第321 條第1
    項第2 款、第320 條第1 項、第306 條第1 項、第55條、第
    47 條 第1 項、第51條第5 款，刑法施行法第1 條之1 第1
    項、第2 項前段，判決如主文。
六、如不服本判決，應於判決送達後10日內向本院提出上訴狀（
    應附繕本），其未敘述上訴理由者，應於上訴期間屆滿後20
    日內補提理由書狀於本院，上訴於臺灣高等法院。
本案經檢察官顏世翠到庭執行職務。
中    華    民    國    98    年    3     月    31    日
                    刑事庭  法  官  林孟宜
以上正本證明與原本無異。
                            書記官  洪明媚
中    華    民    國    98    年    3     月    31    日
附表
┌──┬──────┬──────┬────┬───┬───────┬────┬────┐
│編號│   時間     │    地點    │  方式  │被害人│   竊得財物   │所犯法條│宣告刑  │
│    │            │            │        │      │              │及罪名  │        │
├──┼──────┼──────┼────┼───┼───────┼────┼────┤
│ 一 │97年2月14日 │桃園縣中壢市│徒手開門│戊○  │電腦主機及螢幕│刑法第  │有期徒刑│
│    │11時許      │中北路165巷7│侵入室內│      │各1台、鍵盤1個│320 條第│陸月    │
│    │            │號2樓205室  │（侵入住│      │、手錶2 支    │1 項普通│        │
│    │            │            │宅未經告│      │              │竊盜罪  │        │
│    │            │            │訴）    │      │              │        │        │
├──┼──────┼──────┼────┼───┼───────┼────┼────┤
│ 二 │97年3月中旬 │桃園縣平鎮市│徒手翻越│丙○○│藍寶石項鍊、珍│刑法第  │有期徒刑│
│    │某日下午4時 │忠孝路2號11 │窗戶進入│      │珠項鍊、墜子、│321 條第│捌月    │
│    │許          │樓之1 A9室  │室內（侵│      │水晶手鍊各1 條│1項第2款│        │
│    │            │            │入住宅未│      │、耳環1 對    │踰越安全│        │
│    │            │            │據告訴）│      │              │設備竊盜│        │
│    │            │            │        │      │              │罪      │        │
├──┼──────┼──────┼────┼───┼───────┼────┼────┤
│ 三 │97年5月17日 │桃園縣龜山鄉│因鑰匙插│丁○○│現金（新台幣）│刑法第  │有期徒刑│
│    │            │大同路410巷2│於門上，│      │20萬元、中信銀│320 條第│捌月    │
│    │            │號1樓       │徒手開門│      │行及彰化銀行存│1 項普通│        │
│    │            │            │侵入室內│      │摺各2 本、新竹│竊盜罪、│        │
│    │            │            │        │      │國際商業銀行存│第306 條│        │
│    │            │            │        │      │摺、陽信銀行存│第1 項侵│        │
│    │            │            │        │      │摺、合庫商業銀│入住宅罪│        │
│    │            │            │        │      │行存摺、中華郵│        │        │
│    │            │            │        │      │政存摺、土地銀│        │        │
│    │            │            │        │      │行存摺各1 本、│        │        │
│    │            │            │        │      │身分證1 張、仁│        │        │
│    │            │            │        │      │隆工業有限公司│        │        │
│    │            │            │        │      │之大、小印章、│        │        │
│    │            │            │        │      │新竹國際商業銀│        │        │
│    │            │            │        │      │行支票、女用手│        │        │
│    │            │            │        │      │錶3 只及血壓計│        │        │
│    │            │            │        │      │1 台          │        │        │
│    │            │            │        │      │              │        │        │
├──┼──────┼──────┼────┼───┼───────┼────┼────┤
│ 四 │97年5月間某 │桃園縣中壢市│以自製鑰│乙○○│桌上型電腦1 組│刑法第  │有期徒刑│
│    │日          │中北路28巷21│匙開門侵│      │（含主機、螢幕│320 條第│陸月    │
│    │            │號2樓202室  │入室內（│      │）            │1 項普通│        │
│    │            │            │侵入住宅│      │              │竊盜罪  │        │
│    │            │            │未經告訴│      │              │        │        │
│    │            │            │）      │      │              │        │        │
│    │            │            │        │      │              │        │        │
├──┼──────┼──────┼────┼───┼───────┼────┼────┤
│ 五 │97年6月16日 │桃園縣中壢市│徒手開門│李孟娟│行動電話1 支、│刑法第  │有期徒刑│
│    │            │中山東路2段 │侵入室內│      │現金3 千元    │320 條第│陸月    │
│    │            │20號7樓之1  │（侵入住│      │              │1 項普通│        │
│    │            │            │宅未經告│      │              │竊盜罪  │        │
│    │            │            │訴）    │      │              │        │        │
└──┴──────┴──────┴────┴───┴───────┴────┴────┘
附錄本案論罪科刑法條：
中華民國刑法第306條
無故侵入他人住宅、建築物或附連圍繞之土地或船艦者，處1 年
以下有期徒刑、拘役或3 百元以下罰金。
無故隱匿其內，或受退去之要求而仍留滯者，亦同。
中華民國刑法第320條
(普通竊盜罪、竊佔罪)
意圖為自己或第三人不法之所有，而竊取他人之動產者，為竊盜罪
，處 5 年以下有期徒刑、拘役或 500 元以下罰金。
意圖為自己或第三人不法之利益，而竊佔他人之不動產者，依前項
之規定處斷。
前二項之未遂犯罰之。
中華民國刑法第321 條
（加重竊盜罪）
犯竊盜罪而有左列情形之一者，處六月以上、五年以下有期徒刑
：
一、於夜間侵入住宅或有人居住之建築物、船艦或隱匿其內而犯
    之者。
二、毀越門扇、牆垣或其他安全設備而犯之者。
三、攜帶兇器而犯之者。
四、結夥三人以上而犯之者。
五、乘火災、水災或其他災害之際而犯之者。
六、在車站或埠頭而犯之者。
前項之未遂犯罰之。


司法院資訊處製作；財團法人民間司法改革基金會備份。
